臺灣高雄地方法院刑事判決　　　　　　　　　　　　　九十三年度訴字第二號
　　公　訴　人　臺灣高雄地方法院檢察署檢察官
　　被　　　告　甲○○
右列被告因毒品危害防制條例案件，經檢察官提起公訴（九十二年度毒偵字第二四八
號）及移
，被告於本院準備程序進行中，就被訴事實為有罪之陳述，經本院告知簡式審判程序
意旨，並聽取公訴人及被告之意見後，合議裁定由受命法官獨任進行簡式審判程序審
理，本院判決如左：
    主  文
甲○○連續施用第一級毒品，處有期徒刑玖月。扣案之海洛因包（淨重合計零點壹
捌公克、空包裝重合計零點捌伍公克）、殘留第一級毒品海洛因之注射針筒壹支，均
沒收銷燬之，扣案之注射針筒壹支沒收。
    事  實
一、 甲○○前因施用第一級毒品海洛因案件，經本院以九十一年度毒聲字第一五０
     七號裁定送觀察、勒戒後，認無繼續施用毒品之傾向，經台灣高雄地方法院檢
     察署檢察官於民國九十一年四月四日，以九十一年度毒偵字第一三二四號不起
     訴處分確定。嗣於五年內復基於概括犯意，自九十一年十二月二十二日起至九
     十三年三月十日十六時回溯二十四小時內之某時止，以每月施用五至六次之頻
     率，連續在高雄市○○區○○路六十四巷十六號五樓住處、高雄市○○路國慶
     加油站等處，以將海洛因摻水置入注射針筒注射手臂等處之方式，施用第一級
     毒品海洛因，分別為警於九十一年十二月二十九日十五時，在高雄市○○路六
     十四巷十六號五樓查獲，並扣得第一級毒品海洛因一包（淨重○．○七公克，
     包裝重○．三六公克）及其所有供施用毒品之器具注射針筒一支；於九十三年
     二月十二日八時二十五分許在高雄市鎮與鎮東街口查獲，並扣得第
     一級毒品海洛因一包（淨重○．○九公克、空包裝重○．二二公克）及供施用
     毒品之注射針筒一支；及於九十三年三月十日十六時十五分許在高雄市苓雅區
     ○○○路上「高鳳加油站」旁為警查獲，扣得第一級毒品一包（淨重○．○二
     公克，空包裝重○．二七公克），經採尿送驗後均呈嗎啡陽性反應，因而查知
     上情。
二、案經高雄市警察局苓雅分局移送臺灣高雄地方法院檢察署檢察官偵查起訴及移送
    併辦，嗣本院訊問被告後，因被告認罪，並詢問檢察官、被告意見後，乃裁定進
    行簡式審判程序。
    理  由
一、按本件被告甲○○所犯係死刑、無期徒刑、最輕本刑為三年以上有期徒刑以外之
    罪，其於準備程序就前揭被訴事實為有罪之陳述，經受命法官告知簡式審判程序
    之旨，並聽取其與公訴人之意見後，本院認無不得或不宜改依簡式審判程序進行
    之處，爰依刑事訴訟法第二百七十三條之一第一項、第二百八十四條之一，裁定
    本件由受命法官獨任進行簡式審判程序，合先敘明。
二、右揭事實，業據被告甲○○於本院審理時供認不諱，且被告經警查獲之時所採集
    之尿液，經送請高雄市立凱旋醫院檢驗之結果，確呈嗎啡之陽性反應，有該院九
    十二年二月十日高市凱醫檢字第八二九號煙毒尿液檢驗成績書、九十三年二月二
    十日高市凱醫檢字第一六三九號煙毒尿液檢驗成績書、九十三年三月二十六日高
    市凱醫檢字第一七二四號煙毒尿液檢驗成績書各一紙及尿液編號及姓名對照表各
    三紙在卷足憑，至扣案之白粉三包，經送法務部調查局鑑驗結果，確含海洛因成
    分（淨重合計○．一八公克，空包裝重合計○．八五公克）之事實，有該局九十
    二年一月二十七日調科壹字第二二○○一四六五七號鑑定通知書、九十三年三月
    十二日調科壹字第二二○○一六七六九號鑑定通知書、九十三年五月十二日調科
    壹字第二二○○一六九八三號鑑定通知書一紙在卷可稽，扣案之注射針筒一支經
    送高雄醫學大學附設中和紀念醫院鑑驗結果呈海洛因陽性反應，亦有高雄醫學大
    學附設中和紀念醫院九十三年三月十六日九三○三—一四三號檢驗報告一紙可按
    ，足認被告之自白與事實相符。
三、按連續數行為而犯同一之罪名者，以一罪論，為刑法第五十六條所明定。是連續
    犯之數行為，在法律上既綜合論以一罪，而為一個評價，則於法律有修正變更之
    際，茍一部犯行發生在法律修正變動前之舊法時期，一部係在新法施行後所犯，
    因連續犯屬裁判上之一罪，在法律上既綜合各犯罪行為而為一個評價，故應依最
    後行為所應適用之新法處斷，而無刑法第二條第一項但書規定之新舊法比較適用
    問題，最高法院著有九十二年度台上字第二四三九號判決可資參照，則毒品危害
    防制條例於九十二年七月九日修正公布於九十三年一月九日正式施行，被告施用
    毒品罪之最後行為係發生於九十三年一月十五日二十三時二十分許回溯二十四小
  時內，衡諸前揭說明，本件並無新舊法比較適用之問題，核先敘明。甲○○前因
    施用第一級毒品海洛因案件，經本院以九十一年度毒聲字第一五０七號裁定送觀
    察、勒戒後，認無繼續施用毒品之傾向，經台灣高雄地方法院檢察署檢察官於九
    十一年四月四日，以九十一年度毒偵字第一三二四號不起訴處分確定之事實，有
    臺灣高等法院被告全國前案紀錄表一紙附卷可查，被告於觀察勒戒執行完畢釋放
    後五年內，再犯施用毒品之罪，依毒品危害防制條例第二十三條規定，應依法追
    訴。本件事證明確，被告右揭連續施用第一級毒品海洛因之犯行洵堪認定，應予
    依法論科。
四、按海洛因係屬毒品危害防制條例第二條第一項所稱之第一級毒品，依法不得施用
    。核被告甲○○所為，係犯毒品危害防制條例第十條第一項之施用第一級毒品罪
    。被告等先後多次施用第一級毒品海洛因之犯行，時間緊接，方法相同，觸犯構
    成要件相同之罪名，顯係基於概括犯意為之，為連續犯，應依刑法第五十六條之
    規定，以一罪論並加重其刑。爰審酌被告前因施用毒品，經觀察勒戒認無施用毒
    品傾向而由檢察官為不起訴處分確定後，竟不知警惕，反而沾染施用毒品之惡習
    ，而未戒絕毒品，再犯本件施用毒品之罪，惟念及施用毒品乃戕害自己身心之行
    為，尚未損及他人，且其犯後已坦認犯行已見悔意等一切情狀，量處如主文所示
    之刑，以資懲儆。又扣案之白粉三包及注射針筒一支，經送驗結果，均呈海洛因
    陽性反應，已如前述，因殘留於注射針筒上之毒品與注射針筒已無法剝離，足認
    該注射針筒係屬毒品無訛，是該三包白粉及含海洛因成分之注射針筒一支均應依
    毒品危害防制條例第十八條第一項前段併予宣告沒收銷燬之。另扣案之注射針筒
    一支雖經送驗後呈海洛因、甲基安非他命陰性反應，惟此注射針筒乃供被告犯施
    用第一級毒品所用之物，應依刑法第三十八條第一項第二款宣告沒收，併此敘明
    。
據上論斷，應依刑事訴訟法第二百七十三條之一第一項、第二百九十九條第一項前段
，毒品危害防制條例第十條第一項、第十八條第一項前段，刑法第十一條前段、第五
十六條、第三十八條第一項第二款，判決如主文。
本案經檢察官乙○○到庭執行職務。
中      華      民      國    九十三    年      六      月      九      日
                                  臺灣高雄地方法院刑事第二庭
                                      法  官    黃宣撫
右正本證明與原本無異。
如不服本判決，應於判決送達後十日內，向本院提出上訴狀。
                                      書記官    謝文心
中      華      民      國    九十三    年      六      月      十      日
附錄本判決論罪科刑法條：
毒品危害防制條例第十條
施用第一級毒品者，處六月以上五年以下有期徒刑。
施用第二級毒品者，處三年以下有期徒刑。
